【裁判字號】    98,訴,316
【裁判日期】    981006
【裁判案由】    毒品危害防制條例等
【裁判全文】
臺灣桃園地方法院刑事判決               98年度訴字第316號
公  訴  人  臺灣桃園地方法院檢察署檢察官
被      告  甲○○
選任辯護人  林鈺雄律師
            劉哲睿律師
上列被告因違反毒品危害防制條例等案件，經檢察官提起公訴（
97年度偵字第7790、7791號），本院判決如下：
    主  文
甲○○成年人對未成年人轉讓第三級毒品，共拾伍罪，各處有期
徒刑肆月，如易科罰金，均以新臺幣壹仟元折算壹日。應執行有
期徒刑參年貳月，如易科罰金，以新臺幣壹仟元折算壹日。
被訴恐嚇部分無罪。被訴公然侮辱部分公訴不受理。
    事  實
一、甲○○與未成年之戊○○（民國○○年○○月○○日生）於97 年2
    月初某日至同年3 月7 日晚間係男女朋友，明知俗稱Ｋ他命
    之愷他命係毒品危害防制條例第2 條第2 項第3 款規定之第
    三級毒品，不得轉讓，竟基於對未成年人轉讓第三級毒品之
    各別犯意，自甫與戊○○交往後之同年2 月初某日，迄同年
    3 月3 日下午4 時止（起訴書誤載為自96年11月間某日至97
    年2 月間某日止，業經實行公訴檢察官到庭以言詞更正），
    在與戊○○同住之桃園縣桃園市○○路○ 段175 號Ｎ棟8樓
    住處，無償轉讓第三級毒品愷他命予未成年之戊○○供其施
    用，共計15次。嗣為警實施搜索，分別於同年3 月14日晚間
    7 時10分、8 時40分，在上開住處與桃園縣蘆竹鄉○○街24
    號租屋處查獲扣得如附表1 、2 、3 所示之物。
二、案經桃園縣政府警察局桃園分局報告桃園地方法院檢察署檢
    察官偵查起訴。
    理  由
壹、證據能力部分：按被告以外之人於審判外之言詞或書面陳述
    ，除法律有規定者外，不得作為證據；被告以外之人於偵查
    中向檢察官所為之陳述，除顯有不可信之情況者外，得為證
    據；被告以外之人於審判外之陳述，雖不符前4 條之規定，
    而經當事人於審判程序同意作為證據，法院審酌該言詞陳述
    或書面陳述作成時之情況，認為適當者，亦得為證據；當事
    人、代理人或辯護人於法院調查證據時，知有第159 條第1
    項不得為證據之情形，而未於言詞辯論終結前聲明異議者，
    視為有前項之同意，刑事訴訟法第159 條第1 項、第159 條
    之1第2項、第159 條之5 分別定有明文。查證人廖思、丁○○、丙○○於偵查中向檢察官所為證述（偵字第7790 號
    卷第70頁至第71頁、76頁至第78頁），屬被告以外之人於審
    判外所為之陳述，依刑事訴訟法第159 條第1 項規定，屬傳
    聞證據。惟現階段刑事訴訟法規定檢察官代表國家偵查犯罪
    、實施公訴，依法其有訊問被告、證人及鑑定人之權，證人
    、鑑定人且須具結，而實務運作時，檢察官偵查中向被告以
    外之人所取得之陳述，原則上均能遵守法律規定，不致違法
    取供，是以，刑事訴訟法於92年2 月6 日修正時，即為兼顧
    理論與實務，以該法第159 條之1 第2 項規定，除顯有不可
    信之情況者外，得為證據，本院審酌上開證人於偵查中向檢
    察官所為之陳述，已依法具結，又非檢察官非法取供，是無
    顯有不可信之情況，即應認上開證人於偵查中證述得作為證
    據。次查，證人廖思於警詢時證述固屬傳聞，且被告亦未
    同意援用該項證據方法，惟本院審理中業已傳喚證人廖思
    到庭以證人身分作證，並准許被告對證人廖思當庭及先前
    陳述進行詰問，此有本院審判筆錄在卷可考。即已賦予被告
    對於證人對質詰問機會，因之，參諸刑事訴訟法159 條規定
    之立法意旨原即在保障被告之對質詰問權以觀，證人廖思
    於警詢中所為證述既已經被告於本院審理中經交互詰問予以
    核實，則上開陳述與審判中之證述意旨相符之部分，屬傳聞
    證據之瑕疵，應已治癒，業可認非仍屬傳聞，而已無依該條
    規定排除之必要，合先敘明。
貳、有罪部分
一、訊據被告甲○○固不否認其於97年2 月初某日至同年3 月7
    日晚間，與戊○○交往，係男女朋友以及其持有第三級毒品
    愷他命之事實，惟堅決否認有何轉讓第三級毒品愷他命予戊○○施用之事實。被告選任辯護人為被告辯稱：被告持有之
    愷他命係為自己吸食，並無轉讓愷他命之主觀動機；證人戊○○認識被告前，已有施用愷他命，況其驗尿報告呈愷他命
    陰性反應，是其證述顯有瑕疵，不得僅以此認定被告轉讓毒
    品犯行。經查：
  (一)被告於97年2 月初某日至同年3 月7 日晚間，與廖思交往
    ，係男女朋友乙節，為被告所自承，復與證人戊○○、丁○○證述情節一致，此部分事實，首堪認定。
  (二)次查，證人戊○○於警詢時證稱：我於96年11月中左右認識
    甲○○，於97年2 月初交往成為男女朋友，一直到97年3 月
    7 日我離開他為止，甲○○都提供我愷他命吸食，每當我與
    他爭吵要回家或提出分手要求，他都拿愷他命出來給我，說
    先拿出來吸，等他出門回來後再說。甲○○提供我毒品並未
    向我索取任何代價，在交往期間內，大約提供我愷他命15
    次左右，最初時間我只記得是97年2 月初，最後一次是97年
    3 月3 日下午4 時左右，地點都是我和他一同居住的桃園市
    ○○路○ 段175 號N 棟8 樓等語（偵字第7791號卷第44、47
    頁）。再於偵查時證稱：甲○○確實有提供毒品給我，如果
    我想回家，他會安撫我，拖我時間，方式是提供毒品給我，
    說乖乖在家等他，這個給我玩，不要回家，他提供給我的毒
    品有愷他命等語（偵字第7790號卷第70頁）。復於本院審理
    時證稱：我與甲○○交往期間在2 月初到3 月，我說的交往
    是指成為男女朋友。我於交往期間固定住在他莊敬路那邊，
    有施用愷他命，施用的愷他命都是他給我的，他給我愷他命
    ，是因為他在賣，然後我都沒有工作待在他身邊，如果無聊
    或是我要回家，他要拖時間，就會給我愷他命。他給我愷他
    命時間大概就是正式交往期間，所以是2 月初到3 月，分手
    後他不會給我愷他命，交往期間內他大概給我愷他命10幾次
    到20次，（問：這個10幾到20次，你是如何特定出來的？）
    因為自己在用，自己大概知道。他提供給我愷他命的地點，
    是在我們莊敬路的住處，是免費提供給我，不用錢等語（審
    理卷第21頁第25頁）確實。是其前後證述情節，均係被告與
    其交往期間內，為安撫其情緒，希求其留在身邊，提供第三
    級毒品愷他命供其施用，內容前後相符，彼此吻合，堪以採
    信。再證人戊○○雖檢舉被告有轉讓第三級毒品犯行，惟於
    本院行準備程序時，一度改稱被告未轉讓愷他命供其施用，
    經訊問後始承被告確有轉讓之情（審查卷第32頁），復於本
    院審理時證稱：那時候心軟，所以才一度供稱甲○○沒有拿
    愷他命給我等語（審理卷第25至第26頁），其為上開不實陳
    述之際，係未經具結，與具結作證有偽證壓力之情況相較，
    較可能發生不實，且其迭於警詢時表明不願對被告提出傷害
    告訴（偵字第7791號卷第46頁）、於本院審理時被告雖未認
    罪，仍表明撤回對被告之公然侮辱告訴，對被告涉犯恐嚇部
    分希望本院給予從輕量刑機會（審查卷第32頁），足見其係
    因一時心軟遂有意為被告脫罪，進而為上開不實陳述所言非
    虛，由是可見其對被告並未抱持惡意或敵性態度，並益見其
    毫無虛辭故陷被告於罪之動機，其迭於警詢、偵查、審理所
    為被告轉讓第三級毒品愷他命供其施用之證詞，可信性極高
    ，顯為真正。證人戊○○於警詢時證稱被告轉讓第三級毒品
    愷他命予其施用約15次左右，第一次係於97年2 月初，最後
    一次係於同年3 月3 日下午4 時，嗣於本院審理時具結證稱
    轉讓次數約在10幾次至20次，期間係在2 月初至3 月之交往
    期間，俱已如上所述，本院以其警詢時證述，距離案發時間
    較近，對於被告轉讓與其自身施用過程之記憶，當較為清晰
    ，證述內容有關日期與次數，亦較為具體，認其於警詢時證
    述之日期與次數應為可取。又證人戊○○雖未具體指明各次
    轉讓之時間，然衡諸常情，被告於交往1 個月間密集轉讓第
    三級毒品愷他命達15次之多，實難期待其能清楚記憶被告各
    次轉讓之時間，苟其能具體指明各次轉讓之時間與地點，反
    不合常情，是其證述仍為可採，併此指明。
  (三)再查，證人戊○○於97年3 月15日前往警局製作筆錄後採集
    尿液，經送台灣檢驗科技股份有限公司鑑定，結果雖呈愷他
    命陰性反應，此有該公司濫用藥物檢驗報告書1 份在卷足參
    。然依行政院衛生署管制藥品管理局92年8 月15日管檢字第
    0920006385號函說明「依據Clarke's Isolation and
    Identification of Drugs 一書記載，服用Ketamine後，其
    尿液在72小時內，有使用劑量90 %自尿液排出」所載，可知
    人體在吸食後施用愷他命後，約百分之九十之使用劑量於72
    小時內可自尿液中排出，是愷他命之尿液檢驗有其時效性，
    上開尿液又係於同年3 月15日採集而得，已逾證人戊○○最
    後一次施用時間甚遠，要難以上開濫用藥物檢驗報告結果呈
    愷他命陰性反應，遽論證人戊○○於同年2 月初至3 月3 日
    下午4 時無施用第三級毒品愷他命之情。又證人戊○○於偵
    查中證稱：我第一次報案時有接受採尿，警察告訴我們是陽
    性反應，但後來通知我們正式做筆錄，再採一次尿，並告訴
    我們前一次的尿液忘記送驗壞掉了等語（偵字第7790號卷第
    74 頁 ）；復於本院審理時證稱：我第一次報案是在3 月8
    日（應為3 月9 日之誤，詳見下述），那時在警局有接受採
    尿，驗有愷他命陽性反應，警察告訴我有反應，後來第二次
    又採一次尿，警察告訴我第一次採的尿忘記送驗壞掉了，兩
    次採尿都是同一個警察做的，（問：第一次的尿如果忘了送
    ，為何當時可以告訴你是陽性反應？）當場有先用試劑試，
    但是沒有送去檢驗。我第一次採尿的前幾天有施用過愷他命
    ，愷他命是甲○○給我的等語（審理卷第32頁至第33頁）。
    又實施採尿員警即證人許文華於本院審理時具結證稱：我是
    本件被告涉嫌轉讓毒品之協辦員警，因檢舉人到派出所檢舉
    ，我負責製作聲請搜索票指證筆錄，檢舉人在97年3 月9 日
    上午11點40分到中路派出所作筆錄，前一天晚上她有先來，
    我們約定隔天再來製作筆錄，我並幫檢舉人採尿，採尿後沒
    有正式送驗，我忘記有沒有幫他做初步檢驗，如果有作，會
    讓當事人知道初驗的結果，但不會作成書面報告，是97年4
    月中旬以後，初驗才要作成報告並附上照片。（問：按照你
    的標準作業程序，這種檢舉案件，檢舉人本身如果有用藥的
    習慣，你們是否會幫他採尿？）我的學長跟長官告訴我這種
    案件要先採尿，再用試劑檢驗。（問：初驗結果如何真的沒
    有印象嗎？）去年到現在真的沒有印象了（審理卷第121 頁
    背面至第123 頁）等語，是證人許文華對於是否有幫證人戊○○初驗與結果已不復記憶，惟其仍有實施採尿，且警方處
    理此類案件，須先採尿再以試劑送驗，並將初驗結果以口頭
    告知受驗人等情仍可確定。從而，證人戊○○證述之採尿、
    初驗以及口頭告知初驗結果之相關流程，與證人許文華證詞
    相當吻合，信其確實親身經驗警局初驗流程，證詞可信性相
    當高；其無故陷被告於罪之惡意，已如前述；其雖係於97年
    3 月3 日下午4 時最後一次施用毒品，迄第一次採尿已逾72
    小時，然上開行政院衛生署管制藥品管理局函文，本係說明
    統計一般情況，苟因受驗者體質、年齡或生活習慣不同，致
    受驗者偏離常模一般情況，於施用愷他命經過3 日未幾，仍
    驗得愷他命陽性反應，亦有可能。是其於97年3 月9 日在警
    局初驗結果驗有愷他命陽性反應乙節，應非子虛，仍可認定
    其與被告交往期間，確實有施用第三級毒品愷他命之實無訛
    。
  (四)復查，被告於交往期間未曾於證人廖思面前施用第三級毒
    品愷他命之情，為被告所認（審理卷第125 頁背面），與證
    人廖思證述相符（審理卷第27頁）。此外，被告為警分別
    於97年3 月14日晚間7 時10分、同日晚間8 時40分實施搜索
    ，在其住處與租屋處查獲扣得如附表1 、2 、3 所示之物，
    均係其所有乙節，經其自承，復有前揭各物扣案可憑，扣案
    如附表1 所示物品復送憲兵司令部刑事鑑識中心，鑑定結果
    認均含愷他命成分，有該刑事鑑識中心鑑定書（偵字第7791
    號卷第101 頁）在卷可稽，足認被告確實持有愷他命無誤。
    則被告既未曾在證人廖思面前施用愷他命，證人廖思卻
    能明確指出被告持有愷他命之情，且有扣案如附表1 所示之
    物可證，信被告於交往期間有向證人廖思展示其所持有之
    愷他命。衡諸證人廖思自承認識被告前即有施用愷他命（
    審理卷第29頁）之情，則以兩人交往期間，同住一地，證人
    廖思取得愷他命最直接方便之源頭當為持有愷他命之被告
    ，被告因此展示並進而轉讓愷他命予證人廖思，符合常理
    。此足以佐證被告確實有轉讓第三級毒品之犯行。
  (五)被告雖否認犯行，並與辯護人以上開情詞置辯，然證人戊○○與被告交往前即有施用第三級毒品愷他命，反足以證明被
    告為安撫其情緒，希求其留在身邊，有充分動機以轉讓愷他
    命之方式，供其施用，使其施用毒品念頭獲得滿足，進而達
    成上開目的；證人廖思於97年3 月15日驗尿報告雖呈愷他
    命陰性反應，然其與被告交往期間，確實有施用愷他命之事
    實，業已如上述；被告雖於本院審理時自承與證人廖思交
    往時，私下有施用愷他命，惟此亦不足以推斷被告持有愷他
    命純為自己施用，非為轉讓他人。是上開辯解，仍無解於被
    告轉讓第三級毒品之事實，應非可採。
  (六)綜上所述，被告持有第三級毒品愷他命，自甫與戊○○交往
    之初，即於97年2 月初某日至同年3 月3 日下午4 時，在其
    住處無償提供第三級毒品愷他命供其施用，前後總計達15次
    ，其亦因此於期間內確實有施用第三級毒品愷他命等事實，
    堪以認定，被告所辯不足採信，本件事證明確，應依法論科
    。
二、論罪科刑部分
  (一)被告於行為時為成年人，戊○○則為17歲之未成年人，是核
    被告所為，係犯毒品危害防制條例第8 條第3 項、第9 條之
    成年人對未成年人轉讓第三級毒品罪，應依該條例第9 條規
    定加重同條例第8 條第3 項之法定刑，並可加重至二分之一
    。又依卷附證據資料，難認被告轉讓第三級毒品愷他命數量
    已達轉讓持有毒品加重其刑之數量標準第2 條第1 項第3 款
    所定標準，尚毋庸依毒品危害防制條例第8 條第6 項之規定
    加重其刑。
  (二)另毒品危害防制條例部分修正條文雖於98年5 月5 日立法院
    三讀通過，而於同年月20日經總統公布，按毒品危害防制條
    例第36條已明定：「本條例自公布後6 個月施行。」而98年
    5 月5 日立法院三讀通過、同年月20日公布之毒品危害防制
    條例部分修正條文亦未另定施行日期，自應適用該條例上開
    規定，是該次修正條文應自修正公布後6 個月施行。又依法
    務部98年6 月8 日法檢字第0980802279號函示：「修正違反
    毒品危害防制條例經總統於98年5 月20日公布，依同條例第
    36 條 規定，自公布後6 個月施行。」等語，亦採相同見解
    。綜上，該次新修正之毒品危害防制條例條文，於本件判決
    時尚未生效，且本件所涉情況與上開修正條文並無牽連，是
    無新舊法比較適用問題，附此敘明。
  (三)爰審酌被告所為，僅供戊○○1 人施用，轉讓對象不多，惟
    助長施用毒品之不良風氣，且未坦承犯行之犯後態度等一切
    情狀，量處如主文所示之刑，並諭知易科罰金之折算標準，
    暨定其應執行之刑。又本件定應執行之刑雖已逾有期徒刑6
    月，惟按中華民國94年2 月2 日修正公布之現行刑法第41條
    第2 項，關於數罪併罰，數宣告刑均得易科罰金，而定應執
    行刑之刑逾6 個月者，排除適用同條第1 項得易科罰金之規
    定部分，與憲法第23條規定有違，並與釋字第366 號解釋意
    旨不符，應自本解釋公布之日起失其效力（司法院大法官釋
    字第662 號解釋參照），是本件各宣告刑既均得易科罰金，
    揆諸上開解釋意旨，所定應執行刑亦得易科罰金，爰併諭知
    易科罰金之折算標準。
  (四)查被告轉讓戊○○之第三級毒品愷他命，既經戊○○施用畢
    ，如前所述，即全部滅失，無從沒收。扣案如附表1 所示之
    物經鑑定後，雖驗有第三級毒品愷他命成分，此外，復有扣
    案如附表2 、3 所示之物，然依卷內現存證據，均難認與
    本件犯行有關，是於本件均不得為沒收之諭知，爰不予宣告
    沒收。
參、無罪部分
一、公訴意旨略以：被告甲○○與告訴人戊○○分手後，心生不
    滿，遂基於恐嚇之犯意，於97年3 月8 日凌晨與同日早上（
    起訴書誤載為97年2 月中旬某日晚上及翌日早上，業經實行
    公訴檢察官到庭以言詞更正），至告訴人戊○○及其父丁○○位在桃園縣桃園市○○路87巷8 號3 樓住處樓下，大聲恫
    嚇稱：「要廖小姐下來，如果不下來的話，就要對家人不利
    」、「要放火」等語，使告訴人戊○○及丁○○心生畏懼而
    致生危害於安全，因認被告甲○○涉犯刑法第305 條之恐嚇
    罪嫌等語。
二、犯罪事實應依證據認定之，無證據不得認定犯罪事實。又不
    能證明被告犯罪者，應諭知無罪之判決，刑事訴訟法第154
    條第2 項、第301 條第1 項分別定有明文。再按事實之認定
    ，應憑證據，如未能發現相當證據，或證據不足以證明，自
    不能以推測或擬制之方法，為裁判基礎；且認定不利於被告
    之事實須依積極證據，苟積極證據不足為不利於被告事實之
    認定時，即應為有利於被告之認定；另認定犯罪事實所憑之
    證據，雖不以直接證據為限，間接證據亦包括在內，然無論
    直接證據或間接證據，其為訴訟上之證明，須於通常一般之
    人均不致有所懷疑，而得確信其為真實之程度者，始得據之
    為有罪之認定，倘其證明尚未達到此一程度，而有合理之懷
    疑存在，無從使事實審法院得有罪之確信時，即應由法院為
    諭知被告無罪之判決（最高法院40年臺上字第86號、30年上
    字第816 號、76年臺上字第4986號判例參照）。又按告訴人
    之告訴，係以使被告受刑事訴追為目的，是其陳述是否與事
    實相符，仍應調查其他證據以資審認；而被害人之陳述如無
    瑕疵，且就其他方面調查又與事實相符，固足採為科刑之基
    礎，倘其陳述尚有瑕疵，而在未究明前，遽採為論罪科刑之
    根據，即難認為適法（最高法院52年臺上字第1300號、61年
    臺上字第3099號判例參照）。
三、本件公訴人認被告涉犯刑法305 條恐嚇罪嫌，無非係以證人
    丁○○、戊○○、丙○○以及乙○○所為之證述資為論據。
    訊據被告甲○○固不否認分別於97年3 月8 日凌晨與同日上
    午，前往告訴人等住處，惟堅決否認上開犯行，並辯稱；其
    與戊○○分手後，覺得男女朋友分手要分清楚，始起意歸還
    戊○○先前託管之住處鑰匙，而前往丁○○等住處，其沒有
    出言恐嚇丁○○。被告選任辯護人為被告辯稱：證人丁○○
    、丙○○以及乙○○之證述，有重大出入均不可採等語。
四、經查：
  (一)就被告於97年3 月8 日上午前往告訴人等住處部分
    1.告訴人即證人丁○○於本院審判中證稱：甲○○和我女兒
      分手後，有到我仁愛路住處，找我女兒兩三次，第一次是
      凌晨1 、2 點，第二次與第三次是上午，分別是是7 點多
      與快接近中午。我不能確定次數，是因為第二、三次發生
      時，我帶我媽媽到台北看病，只有我女兒在家，我女兒打
      給我說他來恐嚇，一直按電鈴，且說我女兒不下來，要放
      火燒我家。我在場的只有第一次等語（審理卷第40頁至第
      41頁）。是被告於97年3 月8 日上午前往告訴人等住處兩
      次（即證人丁○○證稱之第二、三次），證人丁○○均未
      在場，事發情況無非得自證人廖思轉述。
    2.證人戊○○於本院審理中證稱：甲○○第二次來我家是早
      上約7 、8 點，他一直按電鈴，家裡只有我一人，但沒有
      其他行為或言語（審理卷第28頁）。（問：有沒有接近中
      午甲○○第三次來亂的事情？）有，（問：剛剛為何連提
      都不提？）我忘記了，（問：所以代表那次沒有發生什麼
      事情？）對，那次沒有恐嚇我，是我在電話中跟我爸爸說
      事情可能很嚴重，所以我爸爸去報警，但是他來的時候沒
      有辱罵，也沒有恐嚇等語（審理卷第53頁至第54頁）。是
      可證明被告分手後雖於97年3 月8 日上午，有兩次前往告
      訴人等住處，然只有持續按電鈴要求戊○○回應，並無恐
      嚇行為。
    3.證人丙○○於本院審理時證稱：當天大概清晨4 到6 點，
      我聽到樓下有人在罵，我從陽台上看下去，有人站在那裡
      罵三字經，不過沒有說恐嚇的話；另外一次是10點多，我
      剛好買菜回來，經過丁○○家，發現他們家門是開的，有
      兩個警察在裡面處理，丁○○不在，但沒有看到罵什麼等
      語（審理卷第57頁）。是其證稱有聽聞被告在樓下辱罵，
      然未聽聞目擊有何恐嚇言行，亦難以其證言認定被告有何
      恐嚇犯行。
    4.從而，就被告於97年3 月8 日上午前往告訴人等住處部分
      ，證人廖思與丁○○上開證述內容有相當出入，本院以
      證人丁○○當時不在場，相關情況無非得自證人戊○○轉
      述，認親身在事發現場之證人戊○○證述情節，較可採信
      。又依據證人丙○○證言，亦難認定被告有何恐嚇犯行。
      是被告雖有於97年3 月8 日上午兩次前往告訴人等住處，
      然究無出言恐嚇之情，殊屬無疑。
  (二)就被告於97年3 月8 日凌晨前往告訴人等住處部分
    1.證人戊○○於本院審理中證稱：我在3 月8 日凌晨逃離甲○○後沒有回家，有用電話跟我爸爸聯絡，說我跟他吵架
      ，他可能會跑去家裡亂，要注意一下，後來我有再打電話
      回去問我爸爸情形，剛好那時他跟爸爸在說話，他那時候
      在我家裡，我從電話裡沒有聽到他們在說什麼，他第一次
      來發生的事情是我爸爸告訴我等語（審理卷第34頁至第37
      頁）。是被告於凌晨前往證人丁○○等之住處之際，其不
      在現場，事發情況無非聽聞證人丁○○轉述，自電話中亦
      未聽聞有何恐嚇言語，難以證明被告有何恐嚇犯行。
    2.次查，告訴人即證人丁○○於審判中證稱：甲○○和我女
      兒分手後，有到我仁愛路住處，找我女兒兩三次，第一次
      是半夜1 、2 點，第二次是7 點多，第三次則是快接近中
      午，我在場的只有第一次。那次我女兒打電話回來，說她
      們吵架，怕他不高興等一下會到家裡，假如他拿我女兒的
      鑰匙來開鎖，要把暗鎖鎖起來。我因此將暗鎖鎖起來，他
      打不開，說要好好跟我說，我聽他這樣說才開門，結果他
      一進來就說：「幹你娘，雞巴，把你女兒交出來，不然我
      就放火燒房子」喊得大小聲。他在我家差不多將近10分鐘
      （審理卷第40頁至第45頁），他在外面撞門、大小聲時，
      我聽的很清楚，我們家是傳統雙拼公寓，是在3 樓，甲○○在樓梯間敲3 樓鐵門，一樓的門是他自己打開上來，3
      樓的門進去是屋內陽台，門關起來從陽台看不到樓梯間，
      只能看到樓下。甲○○在一樓外面沒有叫囂，是上來打不
      開我3 樓的門，才踢門、敲門、大聲訐譙，恐嚇說如果不
      交我女兒要放火燒我家，進門之後則說如果不交出我女兒
      要殺我全家等語（審理卷第49頁至第52頁）。然據證人丙○○於本院審理時證稱：我住在5 樓，如果有人在3 樓樓
      梯間在喧囂吵鬧、撞門、踢門，我在屋內聽的到。如果聲
      音有從樓梯間傳過來，會比一樓屋外更具體、更大聲，一
      直到我睡著之前，都沒有從3 樓樓梯間傳來的吵雜聲等語
      （審理卷第59頁至第60頁）。是證人丁○○雖證稱被告係
      在樓梯間與進屋後出言恐嚇，然以證人丙○○所處位置，
      樓梯間有任何聲音當係清晰可聞，衡情無不知之理，惟證
      人丙○○並未耳聞樓梯間傳來任何聲響。其證詞與證人丙○○不合，難認實在。
    3.復查，證人丙○○於本院審理時證稱：我是丁○○5 樓鄰
      居，當天晚上我突然聽到有人在罵，我從陽台往外看，看
      到外面馬路中間站一個人，頭抬起來對3 樓罵，罵說把你
      女兒交出來，如果不出來就要殺你全家等語（審理卷第
      54頁至第56頁）。是其目擊被告於97年3 月8 日凌晨前往
      告訴人等住處之時有恐嚇言行，然被告、證人丁○○與戊○○均稱被告有證人丁○○等之住處鑰匙（審理卷第30、
      40、42頁），則被告苟因證人丁○○反鎖3 樓大門，不得
      其門而入，故而出言恐嚇，應係在3 樓門外，而非樓下門
      外。其證稱親眼目擊被告在樓下門外高聲恐嚇等情，亦有
      瑕疵，難信為真。
    4.又查，證人乙○○於本院審理時雖證稱：那天晚上差不多
      1 點多，我看到甲○○在3 樓踹鐵門，說要找廖思，還
      說丁○○不把女兒交出來，他就要放火燒房子，後來他早
      上8 、9 點還來喊，一直要找他女兒等語（審理卷第77頁
      背面至第80頁），然亦證稱：丁○○有跟我說丙○○來作
      證兩次，丁○○也跟我說這回要結案了，要我來幫忙，我
      說我很忙沒有空，但是丁○○拜託我說有看到聽到，一定
      要我來，我實際上沒有聽到被告說要放火燒房子，這是丁○○跟我講的等語（審理卷第83頁）。是其證詞之真實性
      極為可疑，亦不可採取。
    5.從而，就被告於97年3 月8 日凌晨前往告訴人等住處部分
      ，證人廖思不在現場，自電話中未聽聞有何恐嚇言語，
      事發情況無非聽聞證人丁○○轉述。證人丁○○雖證稱被
      告係在樓梯間與進屋後出言恐嚇，然以證人丙○○所處位
      置，樓梯間任何聲音當係清晰可聞，衡情無不知之理，惟
      證人丙○○並未耳聞樓梯間傳來任何聲響。證人丙○○證
      稱其親眼目擊被告在樓下門外高聲恐嚇等情，與被告持有
      告訴人等住處鑰匙之情不符，非可憑信。證人乙○○證詞
      之真實性極為可疑，亦不可採取。被告雖有於97年3 月8
      日凌晨前往告訴人等住處，然實難認之確有出言恐嚇之情
      事。
五、綜上所述，上開證據均難以證明被告分別於97年3 月8 日凌
    晨與上午前往告訴人等住處時，有何恐嚇犯行。揆諸首開判
    例意旨，實難僅以上開證據，為不利於被告之認定。公訴人
    提出證據，無以證明被告確實有恐嚇犯行。此外，復查無其
    他積極證據，足資證明被告確有公訴意旨所指之犯行，揆諸
    首揭規定及說明，本案不能證明被告犯罪，仍有可疑，即應
    為無罪判決之諭知，以免冤抑。
肆、公訴不受理部分
一、公訴意旨略以：被告甲○○與告訴人戊○○分手後，心生不
    滿，遂基於恐嚇之犯意，於97年3 月8 日凌晨與上午（起訴
    書誤載為97年2 月中旬某日晚上及翌日早上，業經實行公訴
    檢察官到庭以言詞更正），至告訴人戊○○及其父丁○○位
    在桃園縣桃園市○○路87巷8 號3 樓住處樓下，大聲辱罵「
    幹你娘」、「臭雞巴」等語，因認被告甲○○涉犯刑法第
    309 條第1 項之公然侮辱罪嫌等語。
二、按告訴乃論之罪，告訴人於第一審辯論終結前得撤回其告訴
    ；又告訴經撤回者，應諭知不受理之判決，並得不經言詞辯
    論為之，刑事訴訟法第238 條第1 項、第303 條第3 款、第
    307 條分別定有明文。
三、經查，公訴意旨雖認被告甲○○涉犯刑法第309 條第1 項之
    公然侮辱罪，惟依同法第314 條前段之規定，公然侮辱罪為
    告訴乃論之罪。茲告訴人等於本院行準備程序時當庭撤回對
    被告之前揭告訴，揆諸上開法條意旨，就被告所涉公然侮辱
    部分，諭知不受理判決，並不經言詞辯論為之。
據上論斷，應依刑事訴訟法第299條第1項前段、第301條第1項、
第303 條第3 款、第307 條，毒品危害防制條例第8 條第3 項、
第9 條，刑法第11條、第41條第1 項前段、第51條第5 款，判決
如主文。
本案經檢察官簡方毅到庭執行職務
中    華    民    國    98    年    10    月     6    日
                  刑事第十一庭  審判長法  官  蔡榮澤
                                      法  官  林蕙芳
                                      法  官  吳宗航
以上正本證明與原本無異。
如不服本判決應於收受本判決後10日內向本院提出上訴書狀，並
應敘述具體理由，如未敘述上訴理由者，應於上訴期間屆滿後20
日內補提理由書狀於本院（均須按他造當事人之人數附繕本）「
切勿逕送上級法院」。
                                      書記官  鄭乃甄
中    華    民    國    98    年    10    月    7     日
附錄本案論罪科刑依據之法條：
毒品危害防制條例第8條第3項
轉讓第三級毒品者，處3 年以下有期徒刑，得併科新臺幣30萬元
以下罰金。
毒品危害防制條例第9條
成年人對未成年人犯前三條之罪者，依各該條項規定加重其刑至
二分之一。
附表一
┌──┬───────┬─────────┬─────┐
│編號│名稱          │數量              │備註      │
├──┼───────┼─────────┼─────┤
│1   │第三級毒品愷他│3 包（驗餘淨重分別│起訴書誤載│
│    │命            │為3.461 、4.3527、│共毛重為  │
│    │              │0.3622 公 克）    │6.47公克，│
│    │              │                  │應予更正  │
├──┼───────┼─────────┼─────┤
│2   │摻有愷他命粉末│12支              │          │
│    │之香菸        │                  │          │
├──┼───────┼─────────┼─────┤
│3   │含愷他命殘渣之│4 個              │          │
│    │茶葉袋        │                  │          │
├──┼───────┼─────────┼─────┤
│4   │含愷他命殘渣之│1 個              │          │
│    │筆管          │                  │          │
└──┴───────┴─────────┴─────┘
附表二
┌──┬───────┬─────────┬─────┐
│編號│名稱          │數量              │備註      │
├──┼───────┼─────────┼─────┤
│1   │大麻煙草      │1 袋（驗餘淨重    │被告涉犯持│
│    │              │41.18 公克）      │有第二級毒│
│    │              │                  │品由檢察官│
│    │              │                  │另案偵辦  │
└──┴───────┴─────────┴─────┘
附表三
┌──┬───────┬─────────┬─────┐
│編號│名稱          │數量              │備註      │
├──┼───────┼─────────┼─────┤
│1   │空分裝袋      │2 包（內含小分裝袋│          │
│    │              │總計89包）        │          │
├──┼───────┼─────────┼─────┤
│2   │含愷他命殘渣之│3 只              │          │
│    │分裝袋        │                  │          │
├──┼───────┼─────────┼─────┤
│3   │含愷他命殘渣之│1 片              │          │
│    │研磨愷他命塑膠│                  │          │
│    │卡            │                  │          │
├──┼───────┼─────────┼─────┤
│4   │MOTOROLA V3I行│1 支              │          │
│    │動電話        │                  │          │
├──┼───────┼─────────┼─────┤
│5   │遠傳易付卡    │1 片              │          │
├──┼───────┼─────────┼─────┤
│6   │SANDISK 手機記│1 片              │          │
│    │憶卡          │                  │          │
├──┼───────┼─────────┼─────┤
│7   │監視器螢幕    │2 台              │          │
├──┼───────┼─────────┼─────┤
│8   │監視器鏡頭    │2 支              │          │
└──┴───────┴─────────┴─────┘


司法院資訊處製作；財團法人民間司法改革基金會備份。
